【裁判字號】    88,易緝,219
【裁判日期】    890621
【裁判案由】    違反麻醉藥品管理條例
【裁判全文】
臺灣臺北地方法院刑事判決                        八十八年度易緝字第二一九號
    公  訴  人  臺灣臺北地方法院檢察署檢察官
    被      告  甲○○
右列被告因違反麻醉藥品管理條例案件，經檢察官提起公訴（八十三年度偵字第二三
五五五號），本院判決如左：
    主      文
甲○○連續施用第二級毒品，累犯，免刑。
扣案第二級毒品安非他命壹小包（驗後淨重零點壹參公克）及專供施用毒品器具吸食
器壹只均沒收銷燬之。
    事      實
一、甲○○曾於民國八十一年間因違反麻醉藥品管理條例案件，經台灣板橋地方法院
    判處有期徒刑五月，甫於八十一年九月八日易科罰金執行完畢，詎猶不知悔改，
    復於八十三年十月二十七日上午九時許，基於概括之犯意，在苗栗縣公館交流道
    附近其駕駛之車內，先將第二級毒品安非他命（下稱安非他命）置於吸食器中，
    用火燒烤，使產生白色煙霧而施用安非他命一次；其於施用同時，復基於幫助之
    犯意，提供該只吸食器及其施用之安非他命幫助同車之朋友楊格（另經本院判決
    確定）施用安非他命。旋於同日上午十一時五十五分許行經台北市○○○路與長
    春路口時，經警當場查獲，並扣得甲○○所有之安非他命一小包（驗後淨重○．
    一三公克）及專供施用毒品器具吸食器一只。嗣經依台灣板橋地方法院八十八年
    六月二十九日八十八年度毒聲字第三九四九號裁定將甲○○送勒戒處所觀察、勒
    戒後，結果查無繼續施用毒品傾向。
二、案經臺北市政府警察局刑警大隊移送臺灣臺北地方法院檢察署檢察官偵查起訴。
    被告經本院二度通緝始到案。
    理      由
一、訊據被告甲○○對右開犯罪事實坦承不諱，核與同案被告楊格於警訊、檢察官偵
    查及本院審理中供述情節相符，有各該筆錄在卷可參。又被告於警訊後所採之尿
    液經檢驗結果，呈甲基安非他命之陽性反應，有憲兵司令部刑事支援中心八十三
    年十一月十九日（８３）鑑驗字第六○六七號鑑驗通知書一紙附卷足憑。而扣案
    白色結晶經送法務部調查局鑑定結果，確係安非他命無訛，亦有該局八十八年八
    月十八日（８８）000000000號檢驗通知書一紙在卷可稽。此外，復有
    吸食器一只扣案可資佐證，足徵被告前開自白與事實相符。本件事證已臻明確，
    被告犯行洵足認定，應予依法論科。
二、按安非他命屬中樞神經興奮劑，具有輕微之成癮性，服用後會產生依賴性、耐藥
    性，並引起不安、頭昏、顫抖、亢進性反應、失眠、焦慮、譫妄、慢性中毒、精
    神障礙、類似精神分裂之錯覺、妄想及伴有行動與性格異常等副作用，其劑量增
    大時，甚或會死亡。而其慣用者，由於精神錯亂，更具有暴力攻擊及反社會行為
    等傾向，情況非常嚴重，且戒解不易，故立法院於八十六年十月三十日三讀通過
    毒品危害防制條例，將其列為第二級毒品，該條例並於八十七年五月二十日公布
    ，同年月二十二日生效。故核被告所為，係犯毒品危害防制條例第十條第二項之
    施用第二級毒品罪。其持有安非他命及專供施用毒品器具吸食器之低度行為為施
    用之高度行為所吸收，不另論罪。被告自身施用與幫助他人施用安非他命，時間
    緊接，所犯係構成要件相同之罪名，顯係基於概括犯意反覆為之，應依連續犯規
    定論以一罪，並加重其刑。公訴人認被告幫助施用與自身施用毒品部分應分論併
    罰，容有未合，應予指明。又前開毒品危害防制條例，將安非他命列為第二級毒
    品，該條例並於被告犯罪後之八十七年五月二十日公布，同年月二十二日生效，
    與麻醉藥品管理條例之規定整體比較，以毒品危害防制條例規定經觀察、勒戒後
    應為免刑之判決對被告較為有利，是被告犯罪後法律已有變更，應依刑法第二條
    第一項前段規定，適用毒品危害防制條例，公訴人未及於比較適用，亦有未洽。
    被告曾於八十一年間因違反麻醉藥品管理條例案件，經台灣板橋地方法院判處有
    期徒刑五月，甫於八十一年九月八日易科罰金執行完畢，有本院被告全國前案紀
    錄表、台灣高等法院檢察署刑案紀錄簡覆表各一紙在卷可按，其於有期徒刑之執
    行完畢後，五年以內再犯有期徒刑以上之本罪，為累犯，應依刑法第四十七條規
    定遞加重其刑。再依毒品危害防制條例第二十條、第三十五條之規定，審判中之
    案件，由法院依修正後之規定先將被告送觀察、勒戒，經觀察、勒戒後，無繼續
    施用毒品之傾向者，法院應為免刑之判決，本件被告經依台灣板橋地方法院八十
    八年度毒聲字第三九四九號裁定送勒戒處所觀察、勒戒後，結果查無繼續施用毒
    品傾向，此有台灣台北看守所附設勒戒處所八十八年七月九日出具之有無繼續施
    用毒品傾向證明書一紙在卷可憑，自應依該條例第三十五條第三款之規定，對被
    告為免刑之諭知。末查，扣案之安非他命一小包（驗後淨重○．一三公克），係
    屬查獲之毒品，吸食器一只則屬專供施用毒品之器具，併依上開條例第十八條第
    一項前段沒收銷燬之。
據上論斷，應依刑事訴訟法第二百九十九條第一項但書，毒品危害防制條例第十條第
二項、第二十條第二項、第三十五條第三款，刑法第十一條、第五十六條、第二條第
一項前段、第四十七條，判決如主文。
本案經檢察官林秀濤到庭執行職務。
中      華      民      國      八十九      年     六     月    廿一    日
                      臺灣臺北地方法院刑事第八庭
                                        法    官  宋  松  璟
右正本證明與原本無異。
如不服本判決，應於判決送達後十日內，向本院提出上訴狀。
                                        書 記 官  黃  瑞  芬
中      華      民      國      八十九      年     六     月    廿六    日
附錄本案論罪科所依據之法條全文：
毒品危害防制條例第十條第二項
施用第一級毒品者，處六月以上五年以下有期徒刑。
施用第二級毒品者，處三年以下有期徒刑。


司法院資訊處製作；財團法人民間司法改革基金會備份。
